# 股东出资后应该有谁提出验资?

提问人：liubin988513 时间：2013-08-28 12:04:48
一般是被投资单位责任，验资的目标是为了被审验单位登记，向出资者签发出资证明使用。印象中没见过股东给验资费的。

回答人：chenyiwei
但后一情形下，报告的致送对象仍是“被审验单位（筹）”。

回答人：chenyiwei
基本赞同。对于被审验单位主体已存在的情形，应以被审验单位作为委托人（可从验资准则指南中的业务约定书模板体现出来）；如果是设立验资等法人主体尚未设立的情形，可以由全体股东或者发起人共同委托。